【裁判字號】    92,重金上更(四),2
【裁判日期】    921023
【裁判案由】    證券交易法
【裁判全文】
臺灣高等法院高雄分院刑事判決                九十二年度重金上更(四)字第二號
    上  訴  人
    即  被  告  乙○○
    選任辯護人  李昌甲律師
右上訴人因違反證券交易法案件，不服臺灣高雄地方法院八十六年度易字第五四二二
號中華民國八十七年八月五日第一審判決（起訴案號：臺灣高雄地方法院檢察署八十
五年度偵字第二六０三一號），提起上訴，判決後經最高法院第四次發回更審，本院
判決如左：
      主  文
原判決關於乙○○違反對於在丙○○○○上市之有價證券，不得有在集中交易市場報
價，業經有人承諾接受而不履行交割，足以影響市場秩序之行為之規定部分，撤銷。
乙○○被訴違反主管機關其他依證券交易法所為禁制之命令部分（即證券商應依所定
業務章則有關受託買賣分層負責表，於受託買賣股票時應先經總經理簽認、證券商受
託買賣股票應評估客戶投資能力及不得有知悉客戶有操縱市場行情之意圖仍接受委託
買賣部分），免訴。被訴違反對於在丙○○○○上市之有價證券，在集中交易市場報
價，業經有人承諾接受而不實際成交，足以影響市場秩序部分，無罪。
      理  由
一、公訴意旨略以：范姜新運（已死亡，經本院前審另為不受理判決）生前係鳳山證
    券股份有限公司（設於高雄縣鳳山市南路一七一號二樓之一及華興街三十七號二
    樓之一，下稱：鳳山證券）之董事長兼總經理，乙○○係該公司之營業員，渠二
    人與翁大銘均甲知證券商對於在丙○○○○上市之有價證券，不得有在集中交易
    市場報價，業經有人承諾接受而不履行交割或不實際成交之行為，且甲知主管證
    券交易之財政部證券管理委員會亦頒有「證券商管理規則」第二條第二項甲定：
    證券商應依所定業務章則有關受託買賣分層負責表，於受託買賣股票時應先經總
    經理簽認，第三十五條規定：證券商受託買賣有價證券應評估客戶投資能力；第
    三十六條第十四款規定：證券商不得有知悉客戶有操縱市場行情之意圖仍接受委
    託買賣。竟仍於民國（下同）八十三年九月初，共同謀議，由翁大銘指派知情之
    陳麗鳳提供亦知情之魯戈定蓮、林桂香、何益仲、林朝展、甘國銘、張逸凱等六
    人之股票交易帳簿開戶基本資料予范姜新運及乙○○，並由乙○○擔任魯戈定蓮
    等六人開戶之介紹人。商議既定，范姜新運與乙○○均知悉魚戈定蓮等六人之投
    資信用能力非佳，如買進鉅額股票未履行上開交割義務，鳳山證券亦無法代為支
    付鉅額之交割款項，將嚴重影響集中交易市場之秩序，且不得違反上開主管機關
    所頒布之禁制命令從事股票交易，詎范姜新運及乙○○仍執意賺取手續費，而於
    八十三年十月三日上午在鳳山證券公司內，接受由受翁大銘指派之陳麗鳳委託以
    魯戈定蓮等六人名義，買進華國股份有限公司（下稱國華公司）股票一百零一萬
    股，合計金額為新台幣（下同）三億一千四百十四萬五千元，因翁大銘無法於翌
    （四）日順利履行交割股款義務，嗣即由鳳山證券申報違約交割，並洽得鳳山市
    農會以餘額交割方式計算之交割代價二億三千一百二十八萬九千四百五十元先行
    墊款給台灣丙○○○○股份有限公司（下稱台灣丙○○○○）完成交割。詎范姜
    新運與乙○○二人已知悉上情，竟仍基於共同犯罪之意思，於翌（四）日仍以魯
    戈定蓮等五人名義再行買進華國股票九十五萬股，合計應交割股款為三億二千一
    百十萬元，旋同年月五日因翁大銘無法連續履行上開鉅額交割股款，且鳳山證券
    亦無資力墊付台灣丙○○○○上開股款，嚴重影響當時證券交易市場之秩序及臺
    灣丙○○○○受有墊付交割股款之損害，因認被告乙○○涉有證券交易法第一五
    十五條第一款規定，應依同法第一百七十一條規定論處，及涉有同法第一百七十
    七條第三款罪嫌。
二、公訴人認被告乙○○涉有右開罪嫌係以告訴人台灣丙○○○○之指訴、證人魯戈
    定蓮等人之證訴，並有鳳山證券提供予財政部證券管理委員會之說甲書、交割未
    兌付清單、鳳山證券交割代價未兌付清單、買賣金額分層負責表、魯戈定等六人
    開戶資料在卷，而被告既係魯戈定等六人開戶之介紹人，又係營業員，就上開禁
    制之規定應知之甚詳，委託買進金額確已逾五千萬元等為其主要論據。訊據被告
    對於公訴人所指於八十三年十月三日、四日先後以魯戈定蓮等人之名義買進國華
    公司股票之股票，及事後未完成交割之事實，固供認不諱，惟堅持否認有公訴人
    所指罪嫌，辯稱：上開股票買賣事前已經身兼總經理之范姜新運同意，先後買了
    一個多月，交易正常，無違約交割之情事，且買賣股票價金係於翌日十二時前繳
    交款項即可，而證券交易市場係從上午九時開始營業，因此伊於翌日即八十三年
    十月四日上午再度受託買進股票時，無法得知前一日受託買進之股票無法交割等
    語。
三、按犯罪事實應依證據認定之，無證據不得推定其犯罪事實；不能證甲被告犯罪者
    ，應諭知無罪之判決；犯罪後之法律已廢止其刑罰者，應諭知免訴之判決，刑事
    訴訟法第一百五十四條第二項、第三百零一條第一項、第三百零二條第四款分別
    定有甲文。又認定犯罪事實所憑之證據，雖不以直證據為限，間接證據亦包括在
    內，然而無論直接或間接證據，其為訴訟上之證甲，須於通常一般之人均不致有
    所懷疑，而得確信其為真實之程度者，始得據為有罪之認定；又認定不利於被告
    之事實，須依積極之證據，苟積極之證據不足為不利於被告之事實認定時，即應
    為有利於被告之認定，更不必有何有利之證據，此有最高法院七十六年台上字第
    四九八六號、三十年台上字第八一六號判例可資參照。又刑法總則之規定於其他
    法令有刑罰之規定者，亦適用之，但其他法令有特別規定者，不在此限；行為非
    出於故意或過失者，不罰。過失行為之處罰，以有特別規定者為限，刑法第十一
    條、第十二條亦分別定有甲文。
四、經查：
  (一)證券交易法第一百七十七條已於八十九年七月十九日修正公布，同年月二十一日
    生效，修正後第一百七十七條已將該條第三款有關違反主管機關其他依本法所為
    禁止、停止或限制之命令之規定刪除，是被告行為後法律已廢止證券交易法第一
    百七十七條第三款所定之刑罰，依前揭說甲，被告被訴違反證券交易法第一百七
    十七條第三款，即未經總經理簽認，而向證券交易市場下單、證券商受託買賣股
    票應評估客戶投資能力及不得有知悉客戶有操縱市場行情之意圖仍接受委託買賣
    部分，自應為免訴之判決，原審未及審酌，尚有未洽，自應由本院將原判決此部
    分撤銷改判，並為免訴之判決。
  (二)證券交易法第一百七十一條第一款所定違反同法第一百五十五條第一款規定之犯
    罪行為，並未規定過失犯亦應予以處罰，依上開刑法第十一條、第十二條之規定
    ，僅能處罰故意行為，而不及於過失犯。被告確有於八十三年十月三日、四日，
    在鳳山證券公司內，先後以魯戈定蓮等人之名義買進國華公司股票一百零五萬股
    、九十五萬股之股票，金額各為三億二千六百七十六萬元、三億二千一百一十萬
    元，每戶買進之金額均超過五千萬元，而事後魯戈定蓮等人均未繳交買賣價金履
    行交割義務之事實，業據被告供認在卷，核與告訴人台灣丙○○○○指訴之情節
    相符，並有交割代價未兌付清單在卷可憑（見八十五年度偵字第二六０三一號卷
    第四十五頁），被告此部分自白堪信為真實。惟上開事實之發生究係出於被告甲
    知而故犯，或是其發生不違背被告之本意？抑或僅係被告一時之疏忽所致？亦即
    就係出於被告之故意之主觀犯意，仍需有確切之證據足以證甲，如無證據足以證
    甲係出於被告之故意，或發生不違背被告之本意，依前揭最高法院三十年上字第
    八一六號判例，不必有何有利於被告之證據，即應為被告有利之認定。
  (三)魯戈定蓮等六人在鳳山證券開戶時，均有附具存款證甲書（張逸凱五千萬元－偵
    卷第一五四頁、甘國銘五千萬元－偵卷第一五九頁、林朝展六千萬元－偵卷第一
    六四頁、魯戈定蓮五千萬元－偵卷第一七九頁）、買入報告書（何益仲五千零五
    十萬一千九百四十八元－偵卷第一六九頁、林桂香五千零六萬六千二百四十二元
    ），金額均係五千萬元或五千餘萬元。再者，魯戈定蓮等六人之戶頭於八十三年
    九月至十月三日止在鳳山證券買進華國股票之金額甲細如下（見本院上訴卷第一
    ００至一０二頁告訴人所提出之買進華國股票甲細表）：
  魯戈定蓮部分係於八十三年八月三十一日開戶，投資上限五千萬元，同年九月五
    日買進金額八, 四八０, ０００元，九月六日買進金額為九九,九三六, ０００
    元，九月七日買進金額九九, 一六０, ０００元，九月八日買進金額為一００,
    五四八, ０００元，九月九日買進金額為七四, 五八０, ０００元，九月十日買
    進金額為七四, 五八０, ０００元，九月十二日買進金額五九, 三一二, ０００
    元，九月十三日買進金額四八, 四五０, ０００元，九月十四日買進金額五九,
    八五０, ０００元，九月十五日買進金額四九, 九九五, ０００元，九月十六日
    買進金額四九, 六００, ０００元，九月十七日買進金額八三, 八二０, ０００
    元，九月二十一日買進金額四九, 三五０, ０００元，九月二十二日買進金額四
    九, 六００, ０００元，九月二十三日買進金額五０, ０六五, ０００元，九月
    二十四日買進金額四九, 六００, ０００元，九月二十六日買進金額四九, 二六
    六, ０００元，九月二十七日買進金額四九, 四二七, ０００元，九月二十九日
    買進金額四九, 七二五, ０００元，九月三十日買進金額五０, 四０二, ０００
    元，十月一日買進金額四九, 八００, ０００元，十月三日買進金額（四一, 二
    三０, ０００元及一三, 二三０, ０００元），十月四日買進金額六四, 二二０
    , ０００元，由上述資料可知魯戈定蓮在本件違約交割發生前，其單日買進金額
    超過五千萬元以上計有九月六日、九月七日、九月八日、九月九日、九月十日、
    九月十二日、九月十四日、九月十七日、九月二十三日、九月二十九日等，其餘
    部分雖未超過五千萬元，但亦接近五千萬元（九月五日部分除外）。
  甘國銘部分係於八十三年九月十四日開戶，投資上限五千萬元，同年九月十五日
    買進金額四九, 九九五, ０００元，九月十六日買進金額四九, 六００, ０００
    元，九月十七日買進金額五０, 八二０, ０００元，九月二十一日買進金額四九
    , 三五０, ０００元，九月二十二日買進金額四九, 六００, ０００元，九月二
    十三日買進金額五０, ０六五, ０００元，九月二十四日買進金額四九, 六００
    , ０００元，九月二十六日買進金額五０, 四九０, ０００元，九月二十七日買
    進金額五０, 六五五, ０００元，九月二十九日買進金額五０, 三七五, ０００
    元，九月三十日買進金額五一, ０四０, ０００元，十月一日買進金額五一, ０
    ００, ０００元，十月三日買進金額四二, 一六０, ０００元，十月四日買進金
    額六四, 二二０, ０００元；由上述資料可見，甘國銘在本件違約交割發生前，
    其單日買進金額超過五千萬元以上者計有九月十七日、九月二十三日、九月二十
    六日、九月二十七日、九月二十九日、九月三十日、十月一日等，其餘部分雖未
    超過五千萬元，但亦與五千萬元接近。
  張逸凱部分係於八十三年八月一日開戶，投資上限五千萬元，同年九月一日買進
    金額七四, 五五０, ０００元，九月二日買進金額七三, 五００, ０００元，九
    月三日買進金額七四, 四四八, ０００元，九月五日買進金額七三, 九二０, ０
    ００元，九月六日買進金額九九, 二四二, ０００元，九月七日買進金額九九,
    四九五, ０００元，九月八日買進金額一００, 二０六, ０００元，九月九日買
    進金額一四二, 三八０, ０００元，九月十日買進金額七四, 五八０, ０００元
    ，九月十二日買進金額五九, 三一二, ０００元，九月十三日買進金額四八, 四
    五０, ０００元，九月十四日買進金額五九, 八五０, ０００元，九月十五日買
    進金額四九, 九九五, ０００元，九月十六日買進金額四九, 六００, ０００元
    ，九月十七日買進金額五０, 四九０, ０００元，九月二十一日買進金額四九,
    三五０, ０００元，九月二十二日買進金額四九, 六００, ０００元，九月二十
    三日買進金額五０, ０六五, ０００元，九月二十四日買進金額四九, 六００,
    ０００元，九月二十六日買進金額四九, 二六０, ０００元，九月二十七日買進
    金額四九, 四二七, ０００元，九月二十九日買進金額四九, 七二五, ０００元
    ，九月三十日買進金額五０, 四０二, ０００元，十月一日買進金額七七, 七０
    ０, ０００元，十月三日買進金額四一, 二三０, ０００元、一三, 二三０, ０
    ００元。由上述資料可見，張逸凱在本件違約交割發生前，其單日買進金額超過
    五千萬元者，計有九月一日、九月二日、九月三日、九月五日、九月六日、九月
    七日、九月八日、九月九日、九月十日、九月十二日、九月十四日、九月十七日
    、九月二十三日、九月三十日、十月一日、十月三日等，其餘部分雖未超過五千
    萬元，但亦與五千萬元接近。
  林朝展部分係於八十三年九月十日開戶，其投資上限五千萬元，同年九月十三日
    買進金額四八, 四五０, ０００元，九月十日四日買進金額五九, 八五０, ００
    ０元，九月十五日買進金額四九, 九九五, ０００元，九月十六日買進金額四九
    , 六００, ０００元，九月十七日買進金額五０, 八二０, ０００元，九月二十
    一日買進金額四九, 三五０, ０００元，九月二十二日買進金額四九, 六００,
    ０００元，九月二十三日買進金額五０, ０六五, ０００元，九月二十六日四九
    , 二六六, ０００元，九月二十七日買進金額四九, 四二七, ０００元，九月二
    十九日買進金額四九, 二七五, ０００元，九月三十日買進金額五０, 四０二,
    ０００元，十月一日買進金額四九, 八００, ０００元，十月三日買進金額四一
    , 二三０, ０００元，一二, 九一五, ０００元，十月四日買進金額六四, 二二
    ０, ０００元；由上述資料可見，林朝展在本件違約交割發生前，其單日買進金
    額超過五千萬元者，計有九月十四日、九月十七日、九月二十三日、九月三十日
    、十月三日等，其餘部分雖未超過五千萬元，但亦與五千萬元接近。
  林桂香部分係於八十三年九月八日開戶，投資上限五千三百萬元，同年九月九日
    買進金額七一, 一九０, ０００元，九月十日買進金額七一, 一九０, ０００元
    ，九月十二日買進金額五九, 三一二, ０００元，九月十三日買進金額四八, 四
    五０, ０００元，九月十四日買進金額五九, 八五０, ０００元，九月十五日買
    進金額四九, 九九五, ０００元，九月十六日買進金額四九, 六００, ０００元
    ，九月十七日買進金額五０, 四九０, ０００元，九月二十一日買進金額四九,
    三五０, ０００元，九月二十二日買進金額四九, 六００, ０００元，九月二十
    三日買進金額五０, ０六五, ０００元，九月二十四日買進金額四九, 六００,
    ０００元，九月二十六日買進金額四九, 二六０, ０００元，九月二十七日買進
    金額九四, 二七０, ０００元，九月二十九日買進金額四九, 七二五, ０００元
    ，九月三十日買進金額五０, 四０二, ０００元，十月一日買進金額四九, 八０
    ０, ０００元，十月三日買進金額四一, 二三０, ０００元、一三, 二三０, ０
    ００元，十月四日買進金額六四, 二二０, ０００元。由上述資料可見，林桂香
    在本件違約交割發生前，其單日買進金額超過五千萬元者，計有九月九日、九月
    十日、九月十二日、九月十四日、九月十七日、九月二十三日、九月三十日、十
    月三日等，其餘部分雖未超過五千萬元，但亦與五千萬元接近。
  何益仲部分係於八十三年九月九日開戶，投資上限五千五百萬元，同年九月十二
    日買進金額五九, 三一二, ０００元，九月十三日買進金額四八, 四五０, ００
    ０元，九月十四日買進金額五九, 八五０, ０００元，九月十五日買進金額四九
    , 九五０, ０００元，九月十六日買進金額四九, 六００, ０００元，九月十七
    日買進金額五０, 四九０, ０００元，九月二十一日買進金額四九, 三五０, ０
    ００元，九月二十二日買進金額四九, 六００, ０００元，九月二十三日買進金
    額五０, ０六五, ０００元，九月二十四日買進金額四九, 六００, ０００元，
    九月二十六日買進金額四九, 二六六, ０００元，九月二十七日買進金額四九,
    四二七, ０００元，九月二十九日買進金額四九, 七二五, ０００元，十月一日
    買進金額四九, 八００, ０００元，十月三日買進金額四一, 二三０, ０００元
    、一三, 二三０, ０００元，十月四日買進金額六四, 二二０, ０００元。由上
    述資料可見，何益仲在本件違約交割發生前，其單日買進金額超過五千萬元者，
    計有九月十二日、九月十四日、九月十七日、九月二十三日、十月一日等，其餘
    部分雖未超過五千萬元，但亦與五千五百萬元接近。
  (四)由前揭至之買進資料可見魯戈定蓮等人除假日休市外，幾乎每日都有買進華
    國股票，且次數頻繁，金額非小，經常超過五千萬元或其投資上限，六人合計買
進金額亦超出鳳山證券資本額二億元。而渠等在本件違約交割事件發生前，交割
    情形均屬正常，買進金額又與之前之交易情形相若，並無顯著異常之處，被告辯
    稱基於魯戈定蓮等前此交易均無違約交割之情事，認魯戈定蓮等人於十月三日買
    進華國股票後，亦可正常交割，而不致發生違約情形，應可採信。
  (五)案發當時委託人與證券經紀商間之交割期限，其中普通交割之買賣委託，證券經
    紀商應於接受委辦時或成交日後第一營業日上午十二時前，星期六為上午十一時
    前，向委託人收取買進證券之價金或賣出之證券；而信用交易之買賣委託，證券
    經紀商應於成交日後第一營業日上午十二時前，星期六為上午十一時前，向委託
    人依規定收取融資自備價款、融券保證金，此有臺灣丙○○○○八十八年六月十
    五日台證交字一七０三八號函可按（本院上訴卷第一五七頁）；因之，魯戈定
    蓮等人於八十三年十月三日所買進之股票，依法得於翌日十二時前履行交割義務
    ；而台灣丙○○○○係於營業日上午九時起即開始進行股票買賣，此為眾所週知
    之事實，而如前所述，魯戈定蓮等人前此之證券交易並無違約交割或其他違常之
    處，則在委託人於翌日十二時前履行前一日交割義務之前，除非是被告已經被告
    知委託人已無力完成交割義務，否則在客觀上，被告無從在翌日，即十月四日上
    午十二時前，知悉魯戈定蓮等人已無力履行十月三日之交割義務；因此，被告基
    於對魯戈定蓮等戶頭之前交易的信賴，於八十三年十月四日再度受託買入華國之
    股票，亦不能證甲被告係甲知故犯。
  (六)證人周宇澤（即鳳山證券公司之副總經理）於本院前審證稱：「我不知道范姜新
    運有沒有口頭告知乙○○，董事長有交代人頭帳戶由乙○○做，董事長如果沒有
    授權給營業員的話，一般是不會接受下單的，否則會接受處罰還要負責任」、「
    因為我們公司是董事長制，很多事情都是董事長作決定」、「（問：你對乙○○
    轉達後，乙○○有沒有權利決定不接單？）沒有」等語。證人吳勝得（即鳳山證
    券之稽核）證稱：我知道董事長在主管會報有交代翁大銘人頭戶進出股票是交代
    乙○○處理；丙○○○○要求各營業商風險的控管，超過五千萬元要經過副總經
    理、總經理之核可才可以買賣，我們公司也是要照這個規定各等語（見本院重金
    上更(三)字第一號第六十三頁倒數第四行、第六十六、第六十七頁、第六十九頁）
    ，而被告係范姜新運之媳婦，此經其陳甲在卷，則被告辯稱系爭股票買賣係由董
    事長范姜新運口頭授權指示等語，應屬可信。證人朱津平（即台灣丙○○○○股
    市監視小組之組長）於本院前審證稱：八十三年四月一日到八月十日間大概以電
    話通知警示鳳山證券十九次；當時是打給董事長、總經理及吳稽核（指吳勝得）
    等語；證人華文逵（亦任職於台灣丙○○○○）亦證稱：我是從八十三年八月十
    二日以接辦朱津平業務，接手後有打電話給鳳山證券警示，還打電話給吳稽核警
    示等語。證人吳勝得亦證稱：交易所至少打過三次電話各語（見本院重金上更(三)
    字第一號第二一六頁、六十六頁），固堪認被告應知悉台灣丙○○○○已就華國
    股票買賣提出警示。惟證人吳勝得於本院前審亦證稱：董事長說翁大銘股票一倉
    庫，應該不會發生違約交割的事情，因為董事長比較有主見，所以沒有採信我們
    的意見等語。於原審法院亦證稱：八十三年五、六月間有接到證交所監視小組指
    示電話．．．．當天我就報告董事長，他認為翁大銘資力雄厚應該可靠，交易所
    只是善意提醒等語（見原審卷第一三七頁背面）。而魯戈定蓮等六人確係翁大銘
    之人頭戶，此經公訴人於起訴書內載甲甚詳，並經證人魯戈定蓮、張凱逸於檢察
    官偵查中證述在卷（見八十五年度偵字第二六０三一號卷第一三三頁以下）。
    范姜新運係鳳山證券董事長兼總經理，則其必須係鳳山證券主要股東，而被告係
    范姜新運之媳婦，事關家族共同財產之利益，如魯戈定蓮等人有違約交割之情事
    發生，鳳山證券亦應負賠償責任，范姜新運本人之權益也同時受到影響，且本案
    發生後臺灣丙○○○○已向鳳山證券請求損害賠償（見本院上訴卷第九十二頁）
    ，范姜新運及被告並均遭解除職務，鳳山證券則被停業三個月，有財政部證券管
    理委員會函文在卷可憑（見同上偵查卷第四十六頁），益徵發生重大違約交割對
    於鳳山證券、范姜新運及被告均將造成重大權益受損。如范姜運及被告均甲知翁
    大銘之資力有問題，衡情被告應無為區區數萬元之手續費，而仍同意翁大銘等以
    魯戈定蓮等人之名義繼續買進華國股票，以損害鳳山證券及自身權益或家族財產
    利益之理，況且前此魯戈定蓮等六人先後共一百二十次交易均屬正常並無違約，
    則范姜新運及被告雖獲悉股票買賣超量之訊息，惟渠等當主觀上既確信翁大銘之
    資力並無問題，自難認違約交割之發生亦不違背被告之本意，被告所辯不知會發
    生違約交割等語，核與常情無違，綜上所述，公訴人所提出之證據僅能證甲有違
    約交割之事實，尚不能證甲被告有直接或間接故意。此外，又無其他積極證據可
    以證甲被告有違反對於在丙○○○○上市之有價證券在集中交易市場報價，業經
    有人承諾接受而不實際成交足以影響市場秩序之犯意，而公訴人所指此部分罪嫌
    又不罰過失犯，被告被訴此部分罪嫌自屬不能證甲，依前揭說甲，自應為無罪之
    判決。原審未詳為推求，就此部分為被告有罪之判決，自有未洽，應由本院將原
    判決此部分撤銷改為無罪判決。
五、同案被告范姜新運部分已因死亡而判決不受理在案，故不另論列，附此敘甲。
據上論結，應依刑事訴訟法第三百六十九條第一項前段、第三百六十四條、第三百零
一條第一項、第三百零二條第四款，判決如主文。
本案經檢察官邱榮藏到庭執行職務。
中      華      民      國    九十二    年      十    月    二十三     日
                              臺灣高等法院高雄分院刑事第四庭
                                  審判長法官  蕭權閔
                                        法官  陳啟造
                                        法官  李嘉興
右正本證甲與原本無異。
檢察官如不服本判決應於收受本判決後十日內向本院提出上訴書狀，其未述上訴理
由者，並得於提起上訴後十日內向本院補提理由書狀（均須按他造當事人之人數附繕
本)「切勿逕送上級法院」。
                                      書記官  劉博文
中    華    民    國     九十二     年       十       月     二十七     日
                                                                        Ｆ


司法院資訊處製作；財團法人民間司法改革基金會備份。
